en: sorrel, common sorrel
af: veldsuring
ar: حماض بستاني
az: adi əvəlik
ba: ҡуҙғалаҡ
bg: киселец
ca: agrella
cs: šťovík kyselý
da: almindelig syre
de: Sauerampfer
el: λάπαθο
eo: okzalo
es: acedera común
et: hapuoblikas, hapu oblikas
eu: mingarratz handi
fa: سورل، لوئیزیانا
fi: niittysuolaheinä
fr: oseille
ga: samhadh
gl: aceda
hi: खट्टा पालक
hr: obična kiselica
hu: mezei sóska
io: oxalo
is: túnsúra
it: acetosa
ja: スイバ
ka: მჟაუნა
ko: 수영
ku: tirşo
ky: кызыл аткулак
la: rumex acetosa
lt: valgomoji rūgštynė
lv: pļavas skābene
mk: киселец
mr: चुका
nb: engsyre
nl: zuring, veldzuring, zurkel
nn: engsyre
nv: chaatʼíní
os: хуырхæг
pl: szczaw zwyczajny, szczaw, szczawiu
pt: azeda
ro: măcriș
ru: щавель кислый
se: juopmu
sh: kiseljak
sk: štiav lúčny
sl: navadna kislica
sq: lëpjeta
sr: кисељак, kiseljak
sv: ängssyra
tg: туршак
uk: щавель кислий
ur: ہوبابل
vi: chút chít
zh: 酸模

en: purslane
it: portulaca
la: portulaca oleracea

en: parsley
af: pietersielie
ar: بقدونس
az: cəfəri
ba: петрушка үләне
bg: магданоз
br: perisilh
bs: peršun
ca: julivert
cs: petržel
cy: persli
da: persille
de: petersilie, persilie
el: μαϊντανός
eo: petroselo
es: perejil
et: petersell, aedpetersell
eu: perrexil
fa: جعفری
fi: persilja
fr: persil
ga: peirsil
gl: perexil
he: פטרוזיליה
hi: अजमोद
hr: peršin, peršina, peršinov
ht: pèsi
hu: petrezselyem
hy: մաղադանոս
id: peterseli
ie: petrosel
io: petroselo
is: steinselja
it: prezzemolo
ja: パセリ
ka: ოხრახუში
kk: ақжелкен
kn: ಅಜಮೋದ
ko: 파슬리
ku: gêjnak
ky: ашкөк
la: petroselinum crispum
lt: petražolė, petražolių, petražolės
lv: pētersīļi
mk: магдонос
ms: pokok pasli
nb: persille
nl: peterselie
nn: persille
oc: jolverd
os: басгæрдæг
pl: pietruszka, pietruszki, pietruszkowa, pietruszkowe, pietruszkowy
pt: salsa
ro: pătrunjel, patrunjel
ru: петрушка кудрявая, петрушка, зелень петрушки
sc: pedrusìmula
sd: پارسلي
sh: peršin
sk: petržlen
sl: peteršilj
sq: majdanozi
sr: першун, peršun
sv: persilja
ta: வோக்கோசு
tl: kinchay
tr: maydanoz
uk: петрушка
vi: mùi tây
wa: pierzin
yi: פעטרישקע
zh: 香芹

en: parsley sprig
fr: brin de persil, branche de persil

en: fresh parsley sprig
fr: brin de persil frais, branche de persil frais

en: flatleaf parsley
it: prezzemolo a foglia piatta
la: Petroselinum crispum var. neapolitanum

en: curly parsley
de: Krause Petersilie
la: Petroselinum crispum var. crispum

en: brassica
xx: brassica

en: broccoli, broccoli cuts
af: Broccoli
ar: قنبيط أخضر
az: Brokkoli
bg: Броколи
bn: ব্রকলি
bo: མེ་ཚལ་ལྗང་ཁུ།
bs: Brokula
ca: bròcoli
cs: brokolice
cy: Brocoli
da: broccoli
de: Brokkoli, Broccoli
dv: ބުރޮކޯޅި
el: Μπρόκολο
eo: Brokolo
es: Brócoli, Brócolis
et: brokkoli, spargelkapsas
eu: Brokoli
fa: کلم بروکلی
fi: parsakaali
fr: Brocoli, Brocolis, choux brocolis
ga: Brocailí
gl: Brócoli
gv: Callish Rangagh
he: ברוקולי
hr: brokula
ht: Bwokoli
hu: Brokkoli
hy: բրոկկոլի
id: Brokoli
is: Spergilkál
it: broccoli
ja: ブロッコリー
jv: Brokoli
kk: Брокколи
kn: ಬ್ರಾಕಲಿ
ko: 브로콜리
la: Brassica oleracea italica
lo: ດອກກ້ວຍໄມ້ຝະລັ່ງ
lt: Brokolis
lv: brokoļi
mk: Брокула
ml: ബ്രോക്കൊളി
mr: ब्रोकली
ms: Brokoli
nb: brokkoli
nl: broccoli
nn: brokkoli
nv: Chʼilzooł
os: Брокколи
pa: ਬਰੋਕਲੀ
pl: brokuł, brokuły, brokuła, brokułów, brokułowy, brokułowa, brokułowe
pt: brócolos
ro: Broccoli
ru: брокколи, Капуста брокколи
sh: Brokula
sk: Brokolica
sl: Brokoli
sr: броколи
su: Brokoli
sv: broccoli
ta: புரோக்கோலி
te: బ్రొక్కొలి
th: บรอกโคลี
tl: Brokoli
tr: Brokoli
uk: броколі
ur: شاخ گوبھی
vi: Bông cải xanh
zh: 西蘭花

en: broccoli floret, broccoli top
da: broccolibuket, broccolibuketter
de: Brokkoliröschen
fr: brocolis en fleurettes, fleurettes de brocolis
hr: cvjetić brokule
it: fiore di broccolo
nl: broccoliroosjes, broccoli roosjes
sv: broccolibukett, broccolibuketter

en: broccoli cress
da: broccolikarse
de: Brokkolikresse
es: mastuerzo
fr: pousses de brocoli
hr: brokula kres
it: crescione di broccoli
nl: broccoli cress
sv: broccolikrasse

en: romanesco broccoli, Broccolo Romanesco, Romanesque cauliflower, Romanesco
ar: بروكلى رومانسكى
ca: romanesco
cs: romanesco
de: Romanesco
eo: florbrokolo
es: romanescu
et: romaani lillkapsas
eu: romanesko
fa: کلم رومی
fr: choux romanesco, chou romanesco, romanesco, choux romanesco en fleurettes, fleurettes de chou romanesco
gl: brócoli romanesco
hr: romanesco brokula
hu: pagodakarfiol
id: romanesko
it: broccolo romanesco
ja: ロマネスコ
kk: романеско қырыққабаты, romanesko qırıqqabatı, رومانەسكو قىرىققاباتى
la: brassica oleracea convar. botrytis var. botrytis
mk: римска брокула
ml: റൊമാനെസ്കോ ബ്രോക്കോളി
nl: romanesco
nn: romanesco
pt: romanesco
ru: романеско
uk: капуста романеско
zh: 宝塔花菜

en: cauliflower
bg: карфиол
da: blomkål
de: Blumenkohl
es: coliflor
fi: kukkakaali
fr: chou-fleur, choux-fleur, choux-fleurs
hr: karfiol
it: cavolfiore, cavolfiori
ja: カリフラワー
lv: ziedkāposti
nl: bloemkool
pl: kalafior
pt: Couve flor
ru: цветная капуста, капуста цветная
sv: blomkål
te: గోబీ పుష్పం
zh: 花椰菜

en: cauliflower florets
da: blomkålsbuketter, blomkålsbuket
de: Blumenkohlröschen, Blumenkohl-Röschen
fr: Choux-fleurs en fleurettes
hr: cvjetovi cvjetače
it: cimette di cavolfiore
nl: Bloemkoolroosjes
sv: blomkålsbuketter, blomkålsbukett

en: pointed cabbage
da: spidskål
de: Spitzkohl
la: Brassica oleracea var. capitata f. acuta
sv: spetskål

en: red pointed cabbage
da: rød spidskål
sv: röd spetskål

en: cabbage
bg: зеле
ca: col
da: kål
de: Kohl
es: col, repollo, berza
fi: kaali, keräkaali
fr: chou, choux
hr: kupus
hu: fejeskáposzta
it: cavolo
ja: キャベツ
li: kappes
lt: kopūstai
lv: kāposti
nb: kål
nl: kool
pl: kapusta, kapusty
ru: капуста
sv: kål
to: kāpisi
tr: lahana

en: white cabbage
am: ጥቅል ጎመን
ar: ملفوف
az: kələm
ba: кәбеҫтә
be: капуста белакачанная
bg: бяло зеле
bi: kabis
bn: বাঁধাকপি
bo: པད་ལོག
cs: hlávkové zelí, zelí
cy: bresychen
da: hvidkål
de: Weißkohl, Weisskohl, Weißkraut
el: λάχανο
eo: blanka brasiko
es: col blanca
et: kapsas
eu: aza
fa: کلم‌برگ
fi: valkokaali, kupukaali
fj: kaveti
fr: chou blanc
ga: cabáiste
gd: càl
gl: repolo
gu: tajao
gv: cabbash vane
he: כרוב
hi: बंद गोभी
hr: bijeli kupus
ht: chou
hu: fejes káposzta
hy: կաղամբ
ia: caule
id: kubis
io: kaulo
is: hvítkál
it: cavolo bianco, cavolo cappuccio
jv: kul
ka: კომბოსტო
kn: ಎಲೆಕೋಸು
ko: 양배추
ku: kelem
li: sjepeng
lt: gūžinis kopūstas
lv: galviņkāposti
mk: зелка
ml: മൊട്ടക്കൂസ്
mo: куреки
mr: कोबी
ms: kubis bulat
mt: kaboċċa
my: ဂေါ်ဖီထုပ်
nb: hvitkål
ne: बन्दागोभी
nl: witte kool, wittekool
nn: hovudkål
nv: chʼil łigaii
oc: caulet
or: ବନ୍ଧାକୋବି
pa: ਪੱਤਾ ਗੋਭੀ
pl: kapusta biała, biała kapusta, białej kapusty
ps: كرم
pt: repolho
rn: ishu
ro: varză albă
ru: капуста белокочанная
rw: ishu
sa: पर्णशाकम्
sd: بند گوبي
sh: kupus
si: ගෝවා
sk: kapusta obyčajná hlávková
sm: kapisi
so: kaabaj
sq: lakra
sr: купус
su: engkol
sv: vitkål
sw: kabichi
ta: முட்டைக்கோசு
te: కాబేజీ
tg: карам
th: กะหล่ำปลี
tl: repolyo
tt: кәбестә
ug: كاپۇسكا
uk: капуста білоголова
ur: بند گوبھی
vi: cải bắp
yi: קרויט
za: byaekgienjsim
zh: 卷心菜

en: red cabbage
bg: червено зеле
bn: লাল বাঁধাকপি
br: kaol ruz
ca: col llombarda
cs: červené zelí
da: rødkål
de: rotkohl, Rotkraut
el: κόκκινο λάχανο
eo: ruĝa brasiko
es: cacho lombarda, col lombarda
fa: کلم‌قرمز
fi: punakaali
fr: chou rouge
ga: cabáiste dearg
gl: lombarda
he: כרוב אדום
hi: लाल पत्ता गोभी
hr: crveni kupus
hu: vörös káposzta
hy: կարմիր կաղամբ
id: kol merah
is: rauðkál
it: cavolo rosso
ja: 赤キャベツ, 紫キャベツ, レッドキャベツ
ka: წითელი კომბოსტო
ko: 적채
lg: emboga
lv: sarkanais galviņkāposts
mk: црвена зелка
ml: ചുവന്ന കാബേജ്
ms: kubis merah
nb: rødkål
ne: रातो गोभी
nl: rode kool, rodekool
pl: czerwona kapusta, kapusta czerwona
pt: couve-roxa
ro: varză roșie
sk: červená kapusta
sq: lakër e kuqe
sv: rödkål
th: กะหล่ำปลีม่วง
tr: kırmızı lahana
uk: капуста червоноголова
zh: 紫甘藍

en: Chinese cabbage, Napa cabbage
ar: برند
bg: китайско зеле
ca: col xinesa
cs: pekingské zelí
da: kinakål
de: Chinakohl
el: kινέζικο λάχανο
eo: pekina brasiko
es: col china
et: pekingi lehtnaeris
fa: کاهوی چینی
fi: kiinankaali
fr: chou chinois, pe-tsaï
ga: cabáiste Síneach
hr: kineski kupus
id: sawi putih
it: cavolo di pechino
ja: ハクサイ, はくさい
jv: sawi putih
ko: 배추
la: brassica rapa subsp. pekinensis
lt: pekininis kopūstas
lv: ķīnas kāposti
mk: кинеска зелка
ms: kubis cina
nb: napakål
nl: chinese kool
pl: kapusta pekińska, kapusta właściwa pekińska
pt: couve-da-china
sk: kapusta čínska, kapusta pekinská
sl: kitajski kapus
sv: kinakål
th: ผักกาดขาว
tl: petsay
tr: çin lahanası
ug: يېسىۋېلەك
uk: капуста пекінська
uz: pekin karami
vi: cải thảo
zh: 大白菜